Config:
  hfst:
    Gen: ../../../src/generator-gt-norm.hfst
    Morph: ../../../src/analyser-gt-norm.hfst
  xerox:
    Gen: ../../../src/generator-gt-norm.xfst
    Morph: ../../../src/analyser-gt-norm.xfst
    App: lookup

Tests:

# todo:
# Proofread the gold standard (below)
# Then: run analyser, then correct. 


  Verb - hävittäät: # Verb 'to bring' - full paradigm
     hävittäät+V+Inf: hävittäät
     hävittäät+V+Ind+Prs+Sg1: hävitän
     hävittäät+V+Ind+Prs+Sg2: hävität
     hävittäät+V+Ind+Prs+Sg3: hävittää
     hävittäät+V+Ind+Prs+Pl1: hävitämmä
     hävittäät+V+Ind+Prs+Pl2: hävitättä
     hävittäät+V+Ind+Prs+Pl3: hävitethään
     hävittäät+V+Ind+Prt+Sg1: hävitin
     hävittäät+V+Ind+Prt+Sg2: hävitit
     hävittäät+V+Ind+Prt+Sg3: hävitti
     hävittäät+V+Ind+Prt+Pl1: hävitimmä
     hävittäät+V+Ind+Prt+Pl2: hävitittä
     hävittäät+V+Ind+Prt+Pl3: hävitethiin
     hävittäät+V+PrfPrc+Sg+Nom: hävittänny
